【裁判字號】    97,易,859
【裁判日期】    971212
【裁判案由】    竊盜
【裁判全文】
臺灣苗栗地方法院刑事判決               97年度易字第859號
公  訴  人  臺灣苗栗地方法院檢察署檢察官
被      告  乙○○
                    （另案於臺灣臺中監獄苗栗分監執行中）
上列被告因竊盜案件，經檢察官提起公訴（97年度偵字第3170、
2232號），本院判決如下：
    主    文
乙○○共同犯毀越門扇竊盜罪，累犯，處有期徒刑參年。
    犯罪事實
一、乙○○前犯搶奪及毒品案件，分別經本院判處有期徒刑1 年
    6 月、1 年、10月，減為有期徒刑9 月、6 月、5 月，定應
    執行刑為1 年6 月確定，於民國96年7 月16日執行完畢（構
    成累犯）。詎其仍不知悔改，竟與丙○○共同基於為自己不
    法所有之犯意聯絡與行為分擔（丙○○已認罪，另依協商程
    序終結），於97年5 月10日凌晨1 時30分許，由乙○○駕駛
    車牌號碼PI-4839 號自小客貨車搭載丙○○，前往苗栗縣後
    龍鎮龍津里龍港火車站南邊200 公尺處之發電機室，由丙○
    ○負責把風，乙○○持不明器具（未扣案）破壞該發電機室
    之門鎖，入內竊取屬於臺灣鐵路管理局彰化電務段後龍號誌
    分駐所所有，而由甲○○負責保管之號誌機機構3 號3 支、
    遮斷機3 號3 支、X 標誌5 組、遮斷機開關盒4 個、遮斷機
    座1 個及調車標誌5 個（總價值約新臺幣84萬元），並共同
    將其搬運至上開自小客貨車內，於得手後正欲離去之際，適
    為巡邏員警當場查獲丙○○，乙○○則逃離現場，嗣經丙○
    ○之供述，始循線查獲乙○○，而查悉上情。
二、案經苗栗縣警察局竹南分局報告及臺灣苗栗地方法院檢察署
    檢察官自動偵查起訴。
    理    由
壹、證據能力部分：
    本案下列引為證據之證人陳述及書證，被告及檢察官於本院
    審理中均不爭執其證據能力，且以之作為證據並無不當，依
    刑事訴訟法第159 條之5 規定，自均有證據能力。
貳、實體部分：
一、訊據被告乙○○矢口否認有何加重竊盜犯行，辯稱：當日並
    未與丙○○一同前往竊盜，因丙○○與其有仇隙，故遭其誣
    陷云云。惟查：
  (一)同案被告丙○○業於本院審理時結證稱：其係97年5 月9 日
    晚上12時先至被告乙○○家，翌日凌晨1 點多出發至前揭偷
    竊地點，該地點距被告乙○○家約4 、5 分鐘，偷竊目標係
    乙○○尋找的，因其對後龍不熟，才會被抓到，乙○○先去
    開門，其有幫忙搬東西至乙○○開來之車上等語（見本院卷
    第63至65頁）。審諸本院清楚曉諭證人丙○○偽證之罪責較
    本件竊盜案為重後，丙○○仍堅稱其所證述內容為真實（見
    本院卷第66頁），足認丙○○應無甘冒偽證罪責，而故意設
    詞誣陷被告乙○○之可能。另參以丙○○與被告乙○○並無
    恩怨仇隙，本無故意誣陷之必要。而由丙○○於本案偵查之
    初，猶設詞佯稱與其一同前往竊盜之人為「黃天祥」，企圖
    迴護乙○○，亦可知丙○○供稱其事後會供出共犯為乙○○
    ，係為求交保等語，應堪採信。至被告乙○○雖曾於偵查時
    供稱：丙○○向伊借錢、借車、要安非他命，伊都沒給，丙
    ○○非常不高興就離開（見偵3170號卷第24頁）。惟查，被
    告乙○○事後業於本院審理時坦承以前偵訊時說丙○○向伊
    借錢是亂說的（見本院卷第60頁）。此外乙○○復無法提出
    其與丙○○有何恩怨仇隙之證明。綜上足徵丙○○之證詞應
    為真實，堪可採信。
  (二)參以警方於現場查獲之車號PI-4839 號自小客貨車駕駛座下
    方所採集到之沾血衛生紙，經送內政部警政署刑事警察局鑑
    驗結果，檢出1 男性DNA-STR 型別，鍵入該局去氧核醣核酸
    資料庫比對結果，與被告乙○○唾液之DNA-STR 型別相符，
    此有該局鑑驗書在卷可參（見偵2232號卷第124 頁）。足徵
    該車應為被告乙○○所駕駛；丙○○證稱被告乙○○係駕駛
    上開車輛搭載其至偷竊現場之情（見本院卷第64頁），與事
    實相符。
  (三)再者，被告乙○○於97年5 月9 、10日所使用之行動電話號
    碼為0000-000000 號，丙○○於上開2 日所使用之行動電話
    號碼為0000-000000 號一節，業據渠等供陳在卷（見本院卷
    第106 、107 頁）。而經本院向遠傳電信股份有限公司函調
    上開2 支電話之通聯紀錄，得知該2 人於5 月9 日當日密集
    電話聯絡，直至當日23時03分為最後通話時間，而丙○○之
    行動電話則於當日23時03分之後，所有來電均無接聽紀錄，
    此有通聯紀錄在卷可考（見本院卷第83至97頁）。益徵5 月
    9 日23時03分之後，該2 人已碰面在一起，故無須再以電話
    聯絡；且丙○○之行動電話自23時03分之後所有來電均無接
    聽紀錄，核與其證稱：案發前其與被告乙○○約在銅鑼火車
    站碰面，晚上12時先至乙○○家，之後因其手機沒電，遂放
    在乙○○家充電等語相符（見本院卷第67、68頁）。堪認丙
    ○○所證內容均與事實相符，而可採信。
  (四)據上各節，被告乙○○確實有於前揭時地與丙○○共同前往
    偷竊，事證明確，被告乙○○所辯，殆屬事後卸責之詞，並
    不足採。此外復有現場照片5 張足為佐證，被告犯行洵堪認
    定。
二、核被告乙○○所為，係犯刑法第321 條第1 項第2 款之毀壞
    門扇竊盜罪（公訴人起訴之犯罪事實，認被告乙○○係持「
    不詳器具」破壞發電機室之門鎖，則該不明器具是否客觀上
    可作為兇器使用，尚非無疑，本件自難遽認被告乙○○有共
    同攜帶兇器竊盜之犯行。是被告乙○○應係共同犯刑法第32
    1 條第1 項第2 款之毀壞門扇竊盜罪，公訴人認係犯刑法第
    321 條第1 項第2 、3 款之攜帶兇器、毀壞門扇竊盜罪，容
    有誤會，附此敘明）。被告乙○○與丙○○就上開竊盜犯行
    ，有犯意聯絡及行為分擔，為共同正犯。查被告曾因施用毒
    品案件及搶奪案件，經法院合併定應執行刑為有期徒刑1 年
    6 月，甫於96年7 月16日執行完畢，此有臺灣高等法院被告
    前案紀錄表在卷可稽，其於前案有期徒刑執行完畢後，5 年
    內故意再犯本件有期徒刑以上之罪，為累犯，應依刑法第47
    條第1 項規定加重其刑。爰審酌被告犯罪之動機、目的、手
    段、品行及其智識程度，及被告有多項前科，素行不佳，再
    次為本件竊盜犯行，難予輕縱，且其正值壯年，不思以正當
    方式獲取財物，為圖不勞而獲，屢犯竊盜案件，非施以重刑
    無以嚇阻並矯正其惡行；另衡諸被告竊取之臺鐵公司機具數
    量、價值頗鉅，惡性非輕，且其一再飾詞狡辯，態度傲慢，
    藐視司法威信，犯後態度惡劣等一切情狀，量處如主文所示
    之刑。
據上論斷，應依刑事訴訟法第299 條第1 項前段，刑法第28條、
第321 條第1項第2 款、第47條第1 項，判決如主文。
本案經檢察官黃俊鳴到庭執行職務。
中    華    民    國    97    年    12    月    12    日
                  刑事第一庭法  官  黃佩韻
以上正本證明與原本無異。
如不服本判決應於收受判決後10日內向本院提出上訴書狀，並應
應敘述具體理由。其未敘述上訴理由者，應於上訴期間屆滿後20
日內向本院補提理由書 (均須按他造當事人之人數附繕本)「 切
勿逕送上級法院」。告訴人或被害人如對本判決不服者，應具備
理由請求檢察官上訴，其上訴期間之計算係以檢察官收受判決正
本之日期為準。
                            書記官  巫  穎
中    華    民    國    97    年    12    月    12    日
附錄本案論罪科刑法條：
中華民國刑法第321條（加重竊盜罪）：
犯竊盜罪而有左列情形之一者，處六月以上、五年以下有期徒刑
：
一、於夜間侵入住宅或有人居住之建築物、船艦或隱匿其內而犯
    之者。
二、毀越門扇、牆垣或其他安全設備而犯之者。
三、攜帶兇器而犯之者。
四、結夥三人以上而犯之者。
五、乘火災、水災或其他災害之際而犯之者。
六、在車站或埠頭而犯之者。
前項之未遂犯罰之。


司法院資訊處製作；財團法人民間司法改革基金會備份。
